臺灣橋頭地方法院刑事裁定
111年度聲字第863號
聲  請  人
即  被  告
選任辯護人  蕭隆泉律師
被      告  吳鐘添


上列被告因詐欺等案件（本院111 年度易字第121 號），辯護人
聲請轉拷調查局詢問錄音錄影光碟，本院裁定如下：
　　主  文
蕭隆泉律師預納費用後，准予轉拷交付本院一一一年度易字第一
二一號詐欺等案件之被告甲○○於民國一○八年十二月二十六日調
查局詢問之錄音錄影光碟。
    理　由
一、聲請意旨略以：為了解被告甲○○於民國108 年12月26日調查
    局詢問時，何部分之回答受其當時身體不適之影響，請准予
    聲請人即被告之選任辯護人蕭隆泉律師（下稱聲請人）拷貝
    被告於108 年12月26日調查局詢問之錄音錄影光碟等語。
二、按辯護人於審判中得檢閱卷宗及證物並得抄錄、重製或攝影
    ，刑事訴訟法第33條第1 項定有明文；次按律師閱卷，除閱
    覽外，得自行或繳納費用請求法院影印、抄錄、電子掃描、
    攝影之，並得聲請交付攝影、電子掃描訴訟文書、證據之光
    碟或轉拷刑事案件卷附偵訊過程之錄音、錄影，各級法院刑
    事及少年保護事件律師閱卷要點第19點亦有明文。辯護人於
    審判中得檢閱卷宗及證物，此閱卷權屬於被告最為重要的辯
    護權利之一，法理基礎導源於聽審原則下被告的資訊請求權
    。據此，被告得請求獲悉本案相關資訊，而閱卷制度，正是
    保障審判階段被告獲悉充分資訊並據以調整辯護方向的重要
    機制；惟閱卷權之權利主體雖是被告，但行使權限則在其辯
    護人，此乃就被告防禦權利與證據保全必要間，立法權衡之
    結果；且案件一經起訴後，為求國家與被告實質上的平等地
    位，閱卷權之行使範圍原則上及於所有卷證，不得限制。依
    此，實務上對於刑事訴訟法第33條文義，係採廣義解釋，並
    未限制證物之種類及性質，凡可為證據或沒收之物均屬證物
    ，是以辯護人為達有效辯護之憑藉，或藉以預為勘驗期日之
    準備，究明筆錄所載之陳述內容與錄音之內容是否相符，或
    藉以預為交互詰問之準備，協助被告行使防禦權，並促進法
    院調查證據之效率，在不違反比例原則下，其於審判中之閱
    卷權原則上自應包含轉拷刑事案件卷附之證物內容之權利在
    內。
三、經查，聲請人係本院111 年度易字第121 號詐欺等案件中被
    告之選任辯護人，係得聲請閱覽卷宗之人，而其聲請交付被
    告調查局詢問之錄音錄影光碟，核屬證物之檢閱、抄錄及複
    製電磁紀錄。依其上開主張理由，其聲請拷貝被告於調查局
    詢問筆錄之錄音錄影光碟，係為協助被告行使防禦權，確認
    當日詢問狀況，可認與被告辯護權利之行使具關連性及必要
    性，故聲請人聲請轉拷被告於108 年12月26日調查局詢問之
    錄音錄影光碟，核屬有據，爰准許轉拷之。又上開轉拷交付
    之調查局詢問錄音錄影光碟，持有該錄音錄影內容之人，就
    取得之錄音錄影內容不得散布、公開播送或非正當目的使用
    ，特此敘明。
據上論斷，依刑事訴訟法第220條，裁定如主文。
中　　華　　民　　國　　111 　年　　8 　　月　　10　　日
                  刑事第七庭    審判長法  官  周佑倫
                                      法  官  林新益
                                      法  官  蔡宜靜
以上正本證明與原本無異。
不得抗告。
中　　華　　民　　國　　111 　年　　8 　　月　　11　　日
                                      書記官  鄧思辰